臺灣高雄地方法院刑事判決　　　　　　　94年度訴字第2314號
公　訴　人　臺灣高雄地方法院檢察署檢察官
被　　　告　甲○○
上列被告因違反毒品危害防制條例案件，經檢察官提起公訴（94
年度毒偵字第4649號）及移送併辦審理（94年度毒偵字第6694號
），嗣被告於本院準備程序為有罪之陳述，經合議庭裁定由受命
法官依簡式審判程序獨任審理，本院判決如下：
    主  文
甲○○連續施用第一級毒品，累犯，處有期徒刑拾壹月，扣案第
一級毒品海洛因貳包（驗後合計淨重零點壹貳公克，空包裝重零
點捌公克）及殘留第一級毒品海洛因之注射針筒貳支，均沒收
銷燬之，注射針筒壹支沒收；又連續施用第二級毒品，累犯，處
有期徒伍月。應執行有期徒刑壹年貳月，扣案第一級毒品海洛因
貳包（驗後淨重零點壹貳公克，空包裝重零點捌公克）及殘留
第一級毒品海洛因之注射針筒貳支，均沒收銷燬之，注射針筒壹
支沒收。
    事實及理由
一、犯罪事實：甲○○前因違反毒品危害防制條例案件，經本院
    於民國92年9 月2 日以92年度訴字第1978號判處有期徒刑8
    月確定，甫於93年9 月8 日執行完畢，翌日出監。另於90年
    間因施用毒品案件，經本院以90年度毒聲字第3425號裁定送
    觀察勒戒後，認無繼續施用毒品傾向，於90年7 月6 日執行
    完畢釋放，並經臺灣高雄地方法院檢察署檢察官於同年7 月
    15日以89年度毒偵字第8333號、90年度毒偵字第441 號不起
    訴處分確定。復於92年間因施用第一級毒品案件，經本院以
    92年度毒聲字第3294號裁定送觀察、勒戒後，認有繼續施用
    毒品之傾向，復經本院以92年度毒聲字第4227號裁定入戒治
    處所施以強制戒治，於93年1 月9 日因法律修正終結戒治執
    行程序釋放（另入屏東監獄執行有期徒刑8 月）。詎甲○○
    仍不知戒除毒癮，於觀察、勒戒執行完畢釋放後之5 年內，
    復基於施用第一級毒品海洛因之概括犯意，自94年4 月間某
    日起至同年8 月12日下午3 時許止，在其高雄縣岡山鎮○○
    路26號2 樓住處及同鎮後紅廟廁所內等處，以海洛因加水稀
    釋以針筒注射之方式，平均1 日施用2 次，連續施用第一級
    毒品海洛因多次。另基於施用第二級毒品甲基安非他命之概
    括犯意，自94年5 月11日凌晨2 時許起至同年8 月12日中午
    12時許止，在其高雄縣岡山鎮○○路26號2 樓住處，以將甲
    基安非他命置於鋁箔紙內用火燒烤吸取煙霧之方式，平均1
    週1 次，連續施用第二級毒品甲基安非他命多次。嗣分別於
    (一)94年5 月11日上午10時36分許，在其上址住處為警查獲，
    並扣得海洛因2 小包（驗前合計淨重0.12公克，空包裝重0.
    38公克）及殘留第一級毒品海洛因之注射針筒2 支；(二)94年
    8 月12日晚上7 時15分許，在高雄縣岡山鎮○○路93巷4 號
    門口附近，因行跡可疑經警查獲，並扣得其所有供施用毒品
    所用之注射針筒1 支。案經高雄縣政府警察局岡山分局報請
    臺灣高雄地方法院檢察署檢察官偵查起訴及聲請併案審理。
二、認定事實所憑之證據：
  (一)被告甲○○於本院審理時之自白（見本院卷第69、79頁）。
  (二)扣押筆錄、扣押物品目錄表各1 份、照片4 幀（見警(一)卷笫
    5 至8 頁、笫16、17頁）。
  (三)尿液採證代碼對照表1 份、台灣檢驗科技股份有限公司94年
    5 月31日檢驗報告1 份（見警(一)卷笫13頁、偵(一)卷第28頁）
    。
  (四)臺灣高雄地方法院檢察署檢察官89年度毒偵字笫8333號不起
    訴處分書1 份（見偵(一)卷笫19頁）。
  (五)扣押筆錄、扣押物品目錄表各1 份、照片2 幀（見併警(一)卷
    笫8 至10頁、笫12頁）。
  (六)尿液採證檢驗對照表1 份、台灣檢驗科技股份有限公司94年
    8 月29日檢驗報告1 份（見併警(一)卷笫7 頁、併偵(一)卷笫19
    頁）。
  (七)高雄醫學大學附設中和紀念醫院94年7 月26日檢驗報告2 份
    （見本院卷笫16、17頁）、法務部調查局94年7 月22日鑑定
    通知書1 份（見本院卷第33頁）。
  (八)刑案資料查註紀錄表、全國施用毒品案件紀錄表、臺灣高雄
    地方法院被告院內索引卡紀錄表、臺灣高等法院被告前案紀
    錄表各1 份。
三、按海洛因係毒品危害防制條例第2 條第2 項第1 款所稱之第
    一級毒品，甲基安非他命係同條項第2 款所稱之第二級毒品
    ，均不得非法持有、施用。核被告所為，係犯毒品危害防制
    條例第10條第1 項之施用第一級毒品罪及同條第2 項之施用
    第二級毒品罪。其持有第一、二級毒品後進而施用，其持有
    之低度行為，應為施用之高度行為所吸收，不另論罪。又被
    告先後多次施用第一級及第二級毒品之犯行，各時間緊接，
    方法相同，所犯復為構成要件相同之罪名，顯各係基於概括
    犯意反覆為之，各應依連續犯規定論以一罪，並均依法加重
    其刑。被告所犯上述施用第一級及第二級毒品二罪，犯意各
    別，行為互殊，應予分論併罰。又移送併辦部分之被告犯行
    ，雖未據公訴人起訴，然與公訴人起訴書所起訴部分有連續
    犯之裁判上一罪關係，當為起訴效力所及，本院自應一併審
    理，附此敘明。查被告前因違反毒品危害防制條例案件，經
    本院於92年9 月2 日以92年度訴字第1978號判處有期徒刑8
    月確定，甫於93年9 月8 日執行完畢，翌日出監，有臺灣高
    等法院被告前案紀錄表1 份附卷可稽，其受有期徒刑之執行
    完畢，5 年以內再犯有期徒刑以上之罪，為累犯，依法加重
    其刑。被告就施用第一、二級毒品犯行，均有二種以上刑之
    加重事由，應依法遞加重之。爰審酌被告前有違反肅清煙毒
    條例、違反毒品危害防制條例、竊盜等前科，有臺灣高等法
    院被告前案紀錄表1 份在卷可按，素行不佳，又因施用毒品
    案件，曾經觀察、勒戒，仍未戒絕毒品，再犯本件施用毒品
    犯行，顯見其無悔改之意，意志不堅，有失政府制定毒品危
    害防制條例之立法美意，本不宜寬貸，惟念其施用毒品乃自
    戕一己之身體健康，所為尚未害及他人，犯罪後坦承犯行，
    態度尚稱良好及其犯罪之動機、目的、手段、智識程度、生
    活狀況，暨檢察官對本案科刑範圍之意見等一切情狀，分別
    量處如主文所示之刑，並定其應執行刑。扣案第一級毒品海
    洛因2 包（驗後淨重0.12公克，空包裝重0.38公克且殘留海
    洛因難以分析剝離）及殘留第一級毒品海洛因之注射針筒2
    支（高雄醫學大學附設中和醫院檢驗報告及法務部調查局鑑
    定通知書等件附卷可佐，見本院卷笫16、17、33頁等），爰
    依毒品危害防制條例第18條第1 項前段規定，不問屬於犯人
    與否，予以宣告沒收銷燬之。另扣案注射針筒1 支，係被告
    所有供本件犯罪所用之物，業據被告供承在卷（見本院卷笫
    70頁），爰依刑法第38條笫1 項笫2 款規定，沒收之。至鑑
    驗耗用之毒品，既已滅失，自無庸宣告沒收銷燬，附此敘明
    。
據上論斷，應依刑事訴訟法第273 條之1 第1 項、笫284 條之1
、第299 條第1 項前段、第310 條之2 、第454 條第1 項，毒品
危害防制條例第10條第1 項、第2 項、第18條第1 項前段，刑法
第11條、第56條、第47條、笫38條第1 項笫2 款、第51條第5 款
，判決如主文。
本案經檢察官乙○○到庭執行職務。
中　　華　　民　　國　　94　　年　　10　　月　　27　　日
                  鳳山刑事第一庭  法　官  林永村
以上正本證明與原本無異。
如不服本判決，應於判決送達後10日內，向本院提出上訴狀。
中　　華　　民　　國　　94　　年　　10　　月　　27　　日
                                  書記官　李祥銘
附錄本判決論罪科刑法條：
毒品危害防制條例第10條：
施用第一級毒品者，處6月以上5年以下有期徒刑。
施用第二級毒品者，處3年以下有期徒刑。
